# 重大未决诉讼对报告意见类型的影响

提问人：铭艾会 时间：2016-01-11 15:01:42
陈老师，您好！向您请教个问题。截止报表日公司存在重大未决诉讼，一审尚未判决，诉讼中涉嫌赔偿金额巨大（对本公司利润和净资产影响均非常大）。请问陈版主，如果第一种情况下，律师能出具有可能胜诉的沟通函，我们出具强调事项段无保留意见是否合适，同时不计提预计负债；第二种情况下，律师不给我们出具任何有关案件能否胜诉的判断，出具强调事项段无保留意见是否不合适，那是否必须出具保留意见报告，出具保留意见的同时不计提预计负债是否合适（虽然诉讼中赔偿金额较大，但是原合同只是说如果一方违约需要赔偿对方相应的损失，并没有说具体金额，我们认为该预计负债金额不能确定，所以不提）。谢谢，陈版主，盼回复！

回答人：chenyiwei
这个问题涉及重大专业判断。建议尽可能基于截至财务报表批准报出日可获得的信息对预计负债金额作出谨慎、合理的估计。只有在确实无法利用现有信息进行合理估计的情况下（但我估计这种可能性仅存在于理论上，而且在实际操作中很容易引发质疑）才可以不计提而只是披露。这种情况因为影响重大，不排除发表非无保留意见的可能性，仅仅强调事项段可能不足以降低审计风险。